臺灣橋頭地方法院民事小額判決
111年度橋小字第1004號
原      告  邱成章  
被      告  林信志  
訴訟代理人  趙豫正  
上列當事人間請求侵權行為損害賠償(交通)事件，本院於民國11
1年10月4日言詞辯論終結，判決如下：
    主  文
被告應給付原告新臺幣柒仟肆佰捌拾壹元，及自民國一百一十一
年六月二十一日起至清償日止，按週年利率百分之五計算之利息
。
原告其餘之訴駁回。
訴訟費用新臺幣壹仟元由被告負擔三分之一，餘由原告負擔。
本判決關於原告勝訴部分得假執行。
    事實及理由
一、原告主張：被告於民國111年3月38日10時27許，駕駛車牌號
    碼000-0000自用小客車（下稱被告車輛），行至高雄市○○區
    ○○○路000號前北向南車道時未保持安全距離而從後碰撞原告
    所駕駛之車牌號碼000-0000號自用小客車（下稱系爭車輛）
    致之受損（下稱系爭事故），原告因系爭事故受有車輛維修
    費新臺幣（下同）16,292元、3日營業損失9,000元之損害，
    爰依侵權行為之法律關係提起本件訴訟。聲明：被告應給付
    原告25,292元及自起訴狀繕本送達翌日起至清償日止，按週
    年利率5%計算之利息。
二、被告則以：當時其以時速約僅5公里之慢速碰撞系爭車輛之
    右後保險桿，未見明顯變形或掉漆情形，而原告提出之估價
    單修復內容為正後方、左後方，明顯非系爭事故造成等語，
    資為抗辯。聲明：原告之訴駁回。
三、本院之判斷：
(一)按因故意或過失，不法侵害他人之權利者，負損害賠償責任
    ；汽車、機車或其他非依軌道行駛之動力車輛，在使用中加
    損害於他人者，駕駛人應賠償因此所生之損害，民法第184
    條第1 項前段、第191 條之2 前段分別定有明文。次按汽車
    在同一車道行駛時，除擬超越前車外，後車與前車之間應保
    持隨時可以煞停之距離，道路交通安全規則第94條第1項定
    有明文。
(二)原告主張被告駕車於前揭時間、地點從後方碰撞系爭車輛等
    事實，業據提出高雄市政府警察局道路交通事故初步分析研
    判表、匯豐汽車高雄廠估價單為證（本院卷第13至17頁），
    並有本院調閱之道路交通事故現場圖、道路交通事故初步分
    析研判表、道路交通事故調查紀錄表、現場照片、道路交通
    事故談話紀錄表可稽（本院卷第23至42頁），且未經被告爭
    執，本院依上開證據調查結果，堪認原告主張之事實為真實
    。又系爭事故發生當時為日間自然光線、柏油路面無缺陷、
    視距良好，無客觀上不能注意情形，有現場照片可稽，被告
    疏未注意遵循前揭規定，造成系爭事故發生，就系爭事故之
    發生自有過失，且與系爭車輛所受損害間有相當因果關係，
    原告就其所受損害自得請求被告賠償。
(三)原告求償範圍之認定:
 1、依道路交通事故現場圖及現場照片（本院卷第25至38頁、第
    79頁），顯示兩車發生碰撞時，是被告車輛之車頭撞上系爭
    車輛之右後車尾，兩車接觸部分約為系爭車輛後保險桿之右
    半邊（被告車輛之車牌對到系爭車輛之右後角落，見本院卷
    第37頁），且現場照片未見系爭車輛車尾保險桿有明顯變形
    ，被堅硬金屬材質之車牌碰到的相對位置也未見車牌造成的
    明顯刮痕（本院卷第37、79頁），對照被告於警詢時自陳時
    速約5公里等語（本院卷第40頁），應認被告辯稱當時碰撞
    速度不快，應非無據。經查，原告提出之前開估價單中，「
    左後燈總成」部分完全位在系爭車輛之左後方，且經當庭檢
    視原告提出之左後燈照片，顯示左後燈僅有一點裂痕（本院
    卷第75頁），考量兩車當時碰撞位置並未及於系爭車輛左後
    方，碰撞速度又屬有限，未必會對保險桿以外的車尾部位都
    造成影響，且汽車車燈燈殼在使用日久後，本有可能因各種
    因素受損，原告復自陳其庭呈照片是補拍的等語（本院卷第
    75頁），無法僅以該照片認定車燈受損是系爭事故造成，原
    告此部分請求3,923元尚難准許。
 2、前開估價單其餘部分包括後保桿皮、左右後保桿皮支撐拖架
    、後保桿內襯（保麗龍）、左右後倒車雷達感知器、後保桿
    飾條、調漆費等，性質上應屬車廠將後保桿拆除烤漆並更換
    內部緩衝材質（保麗龍）所生費用（蓋保桿是一整根長條物
    體，只要拆下來就會影響到左、右耗材、零件，並不因為碰
    撞位置偏右，左邊就完全不用作任何處理），考量保險桿之
    材質是在汽車後方發揮碰撞時之緩衝、保護及平時美觀作用
    ，系爭車輛後保桿確有遭到碰撞，既如前述，其外觀完整度
    及內部緩衝材質會因此受到損傷，原屬合乎常情，尚不因碰
    撞速度有限，就認為系爭車輛並無維修必要，故車廠評估後
    對後保桿為上述處理，應認此部分金額12,369元（零件5,86
    6元、烤漆5,369元、工資1134元）與系爭事故有關。
 3、依行政院所頒固定資產耐用年數表及固定資產折舊率表，自
    用小客車之耐用年數為5年，依平均法計算其折舊結果（即
    以固定資產成本減除殘價後之餘額，按固定資產耐用年數表
    規定之耐用年數平均分攤，計算折舊額），每年折舊率為5
    分之1，並參酌營利事業所得稅查核準則第95條第6 項規定
    「 固定資產提列折舊採用定率遞減法者，以1 年為計算單
    位其使用期間未滿1 年者，按實際使用之月數相當於全年之
    比例計算之不滿1月者以1 月計」，系爭車輛自103年3月出
    廠，有車籍資料可參，迄本件車禍發生時即111年3月28日，
    已使用超過5年，則零件扣除折舊後之殘值估定為978元【計
    算方式：殘價＝取得成本÷( 耐用年數＋1)即5866÷(5+1)≒978
    （小數點以下四捨五入）】，加計無庸折舊之工資（含烤漆
    及板金費用）6,503元，合計7,481元。　　
 4、原告雖另主張受有營業損失9000元之損害，但並未提出事證
    佐證其實際受損情形，且原告自陳無法提出證據等語（本院
    卷第74頁），其此部分請求難認有據。　　
四、綜上所述，原告主張被告應給付原告7,481元，及自起訴狀
    繕本送達翌日即111年6月21日起（見本院卷第51頁）至清償
    日止，按週年利率5%計算之利息，為有理由，應予准許，逾
    此範圍之請求，則無理由，應予駁回。
五、本件原告勝訴部分係法院依小額程序為被告敗訴之判決，爰
    依民事訴訟法第436 條之20之規定，依職權宣告假執行。
六、本件事證已臻明確，兩造其餘主張陳述及所提之證據，經審
    酌後於本件判決結果無影響，爰不逐一論述，附此敘明。
七、訴訟費用負擔之依據：民事訴訟法第79條。
中　　華　　民　　國　　111 　年　　10　　月　　20　　日
                  橋頭簡易庭  法      官    呂維翰
以上正本與原本相符。
民事訴訟法第436條之24第2項：對於本判決之上訴，非以違背法
令為理由，不得為之。
如對本判決上訴，須於判決送達後20日內向本院提出上訴狀，並
須表明原判決所違背之法令及其具體內容與依訴訟資料可認為原
判決有違背法令之具體事實之上訴理由（須按他造當事人之人數
附繕本）。
中　　華　　民　　國　　111 　年　　10　　月　　20　　日
                              書  記  官    薛如媛 
訴訟費用計算式：
裁判費            1,000元
合計              1,000元